【裁判字號】    89,抗,351
【裁判日期】    890814
【裁判案由】    偽造文書等
【裁判全文】
臺灣高等法院臺南分院刑事裁定              八十九年度抗字第三五一號    Ｇ
      抗  告  人  甲  ○  ○
右列抗告人因偽造文書等案件，不服臺灣雲林地方法院中華民國八十九年八月十四日
裁定（八十七年度訴字一三四第號）提起抗告，本院裁定如左：
      主      文
抗告駁回。
      理      由
一、原裁定意旨略以：「本件上訴人係民國八十九年七月十八日收受本院判決正本，
    有送達証書存卷可稽，其遲至八十九年八月五日始行上訴，顯已逾越上訴期間，
    其上訴即屬違背法律上之程式，應予駁回」。
二、本件抗告意旨略以：「抗告人之母親因病於八十九年七月十三日起住院，至同年
    月十八日始出院，嗣又在嘉義市抗告人之姊處所修養，直至同年月二十六日又回
    院複診，同年月二十八日始返回古坑鄉之家中。在該期間，家人均陪同照顧，故
    無人在家，因而並未會晤郵差，惟抗告人刻意每日或隔日往返古坑鄉家中尋視待
    收判決，並未見有何通知書貼在門首，且經詢問鄰人亦未於該期間見得郵差所貼
    之通知書。八十九年七月二十日前後，抗告人曾以電話向原審書記官詢問判決送
    達情形，書記官覆以判決書已寄出，囑抗告人耐心等候，然至同年月二十八日抗
    告人之家人返家當日，古坑派出所警員到宅，始將判決書交由抗告人同居家人簽
    收。從而本件判決書之送達，實際上並未履行寄存送達之法定程序，郵差之記載
    ，與實情不符，故抗告人之上訴期間，應以收受派出所送達之八十九年七月二十
    八日之翌日起算」云云。
三、按文書之送達於應受送達人之住居所、事務所或營業所，不獲會晤應受送達人，
    亦無受領文書之同居人或受僱人時，得將文書寄存送達地之自治或警察機關，並
    作送達通知書，黏貼於應受送達人住居所、事務所或營業所門首，以為送達，為
    民事訴訟法第一百三十八條所明定，此項規定，依刑事訴訟法第六十二條規定，
    於刑事訴訟法準用之。
四、經查本件原審確有於八十九年七月十八日上午十一時，以未獲會晤本人亦無受領
    文書之同居人或受僱人為由，而依寄存送達方式將判決書寄存於送達地之雲林縣
    警察局斗南分局東和派出所，並作送達通知書黏貼於抗告人門首以為送達，其情
    業經古坑郵局送達本件判決書之馬慶烈在原審結證無異，依法已生送達之效力，
    有原審法院之送達證書乙紙附卷可按。判決書既合法送達並於八十九年七月十八
    日生效，而抗告人遲至八十九年八月五日始行上訴，顯已逾越上訴期間，則原審
    因抗告人之上訴違背法律上之程式而為上訴駁回之裁定，經核與法無違，抗告人
    執上開情詞以為抗告指摘原裁定不當，為無理由，應予駁回。
五、據上論斷，應依刑事訴訟法第四百十二條，裁定如主文。
中    華    民    國      八十九      年      九      月      二十八    日
                                  臺灣高等法院臺南分院刑事第六庭
                                      審判長法官  林    金    村
            法官  顏    基    典
                                            法官  徐    宏    志
右正本證明與原本無異。
不得抗告。
                                      法院書記官  李    梅    菊
中    華    民    國      八十九      年      九      月      二十九    日


司法院資訊處製作；財團法人民間司法改革基金會備份。
